臺灣桃園地方法院民事裁定
111年度監宣字第73號
聲  請  人  梁文河  
            梁富美  


相  對  人  梁坤通  
上列聲請人聲請許可監護人行為事件，本院裁定如下：
    主  文
准聲請人代理受監護宣告之人梁坤通（男，民國00年0月00日生
，身分證統一編號：Z000000000號）處分如附表所示之不動產。
聲請程序費用新臺幣壹仟元由相對人負擔。
    理      由
一、按監護人對於受監護人之財產，非為受監護人之利益，不得
    使用、代為或同意處分。監護人為下列行為，非經法院許可
    ，不生效力：一、代理受監護人購置或處分不動產。民法第
    1101條第1項、第2項第1款定有明文。又前揭規定於成年人
    之監護準用之，民法第1113條定有明文。
二、聲請意旨略以：相對人前經本院以107年度監宣字第396號裁
    定宣告為受監護宣告之人，並選定聲請人梁文河、梁富美為
    其共同監護人。茲因相對人之父梁耀珍於民國78年7月24日
    死亡，遺有如附表所示之遺產（下稱系爭不動產），今全體
    繼承人同意就系爭不動產協議分割為分別共有，相對人並按
    其應繼分比例分得權利範圍，此分割方案對相對人並無不利
    ，爰依民法第1113條準用第1101條第1、2項規定，聲請許可
    辦理系爭不動產之分割繼承事宜等語。
三、經查，本件聲請人之主張，業據其提出兩造之戶籍謄本、本
    院107年度監宣字第396號民事裁定、系爭不動產之土地登記
    第一類謄本、土地登記申請書、遺產分割協議書、被繼承人
    梁耀珍之繼承系統表等件為憑，並經本院調取107年度監宣
    字第396號監護宣告事件、107年度監宣字第798號報告或陳
    報事件卷宗核閱屬實，堪信為真。本院審酌被繼承人梁耀珍
    遺有如附表所示之土地，相對人之應繼分為1/7，而依梁耀
    珍全體繼承人簽立之遺產分割協議書所示，相對人分得之權
    利範圍與其應繼分相當，堪信該分割協議合乎相對人之利益
    ，聲請人依民法第1113條、第1101條第2項第1款規定，聲請
    許可處分如附表所示之不動產，核與首揭規定相符，應予准
    許。
四、依家事事件法第164條第2項，裁定如主文。
中　　華　　民　　國　　111 　年　　2 　　月　　25　　日
                  家事法庭  　法  官      劉佩宜
以上正本係照原本作成。
如不服本裁定應於送達後10日內向本院提出抗告狀，並應繳納抗
告費新台幣1000元。
中　　華　　民　　國　　111 　年　　2 　　月　　25　　日
                              書記官      曾啓聞


編號 財產種類       地      號 權利範圍     備    註 1 土地 桃園市○○區○○段000地號 公同共有2分之1 相對人分得權利範圍14分之1 2 土地 桃園市○○區○○段000地號 公同共有1分之1 相對人分得權利範圍7分之1 3 土地 桃園市○○區○○段000地號 公同共有1分之1 相對人分得權利範圍7分之1 4 土地 桃園市○○區○○段000地號 公同共有8分之1 相對人分得權利範圍56分之1 5 土地 桃園市○○區○○段00000地號 公同共有8分之1 相對人分得權利範圍56分之1 6 土地 桃園市○○區○○段00000地號 公同共有8分之1 相對人分得權利範圍56分之1 7 土地 桃園市○○區○○段00000地號 公同共有8分之1 相對人分得權利範圍56分之1 8 土地 桃園市○○區○○段00000地號 公同共有8分之1 相對人分得權利範圍56分之1 9 土地 桃園市○○區○○段00000地號 公同共有8分之1 相對人分得權利範圍56分之1 10 土地 桃園市○○區○○段00000地號 公同共有8分之1 相對人分得權利範圍56分之1 11 土地 桃園市○○區○○段00000地號 公同共有8分之1 相對人分得權利範圍56分之1 12 土地 桃園市○○區○○段000地號 公同共有12分之1 相對人分得權利範圍84分之1 13 土地 桃園市○○區○○段000地號 公同共有1分之1 相對人分得權利範圍7分之1